【裁判字號】    98,簡上,146
【裁判日期】    980430
【裁判案由】    竊盜
【裁判全文】
臺灣臺北地方法院刑事判決             98年度簡上字第146號
上  訴  人
即  被  告  乙○○
                      4樓
上列上訴人即被告因竊盜案件，不服本院中華民國98年3 月10日
所為之98年度簡字第806 號第一審簡易判決（聲請簡易判決處刑
書案號：98年度偵字第3309號），提起上訴，本院管轄之第二審
合議庭判決如下：
    主  文
上訴駁回。
乙○○緩刑貳年。
    事  實
一、乙○○於民國98年1 月19日下午4 時7 分許（聲請書誤載為
    25分），在臺北市大安區○○○路○ 段87號「julia.tw」精
    品店閒逛時，見店內展示櫃上置有以咖啡色塑膠袋盛裝之紅
    色化妝包1 個無人看管，竟意圖為自己不法之所有，趁該店
    店員疏未注意之際，徒手竊取該商品（價值約新臺幣〈下同
    〉200 元），並放入其隨身攜帶之粉紅色提包內而得手。嗣
    該店店員甲○○發覺有異，追出店外並報警處理，始查知上
    情，並扣得上開化妝包1 個。
二、案經臺北市政府警察局大安分局報請臺灣臺北地方法院檢察
    署檢察官偵查聲請簡易判決處刑。
    理  由
一、訊據被告乙○○對上開犯罪事實坦承不諱，核與證人即「
    julia.tw」精品店店員甲○○於警詢時之證述大致相符（見
    偵查卷第8 頁至第10頁），並有搜索扣押筆錄1 份、扣押物
    品目錄表、物品發還領據各1 張、店內監視錄影帶翻拍照片
    4 張、贓物照片2 張附卷可稽（見偵查卷第17頁至第24頁）
    ，足徵被告前開出於任意性自白核與事實相符，應堪採信。
    本案事證明確，被告犯行堪以認定，應依法論科。
二、按量刑之輕重及緩刑之宣告，係事實審法院得依職權自由裁
    量之事項，茍已斟酌刑法第57條各款所列情狀而未逾越法定
    刑度，則不得遽指為違法；又刑罰之量定屬法院自由裁量之
    職權行使，但仍應審酌刑法第57條所列各款事由及一切情狀
    ，為酌量輕重之標準，並非漫無限制，在同一犯罪事實與情
    節，如別無其他加重或減輕之原因，下級法院量定之刑，亦
    無過重或失輕之不當情形，則上級法院對於下級法院之職權
    行使，原則上應予尊重，此觀之最高法院85年度台上字第24
    46號判決意旨闡釋甚明。核被告所為，係犯刑法第320 條第
    1 項之竊盜罪。原審以被告犯行明確，依刑法第320 條第1
    項、第41條第1 項前段，刑法施行法第1 條之1 規定，並審
    酌被告為大學畢業之學歷（見調查筆錄教育程度欄），理應
    知法守法，卻以竊取他人物品之方式，冀得不法之財物，造
    成他人財產法益之損害，並破壞社會治安，所為實不足取，
    惟斟酌所竊物品價值非鉅，且被害人Julia.tw精品店之員工
    甲○○已領回失竊物品，終止損害之擴大等一切情狀，量處
    拘役40日，並諭知易科罰金之折算標準，其認事用法，核無
    不合，量刑尚屬妥適，應予維持。上訴人即被告提起本案上
    訴，對原審認定之犯罪事實並不爭執，惟以原審科刑過重為
    由，提起上訴，核無理由，應予駁回。另本院審酌被告前未
    曾因故意犯罪受有期徒刑以上刑之宣告，因一時失慮，偶罹
    刑典，犯後業已坦承犯罪且深表悔意，並已捐款2 萬元予本
    院所指定之社會公益福利團體，有劃撥單收據1 張存卷足參
    （見本院卷第21頁），以贖罪愆。本院斟酌前揭各點，認被
    告經此教訓，當知所警惕，故所宣告之刑，以暫不執行為適
    當，爰併予宣告緩刑2 年，以勵自新。
據上論斷，應依刑事訴訟法第455 條之1 第1 項、第3 項、第36
8 條，刑法第74條第1 項第1 款，判決如主文。
本案經檢察官蔡偉逸到庭執行職務。
中    華    民    國    98    年    4    月    30     日
                  刑事第十庭  審判長法  官  林春鈴
                                    法  官  姚念慈
                                    法  官  謝昀璉
上正本證明與原本無異。
不得上訴。
                                    書記官   鄭雅文
中    華    民    國    98    年    5     月    1     日


司法院資訊處製作；財團法人民間司法改革基金會備份。
